【裁判字號】    89,易,377
【裁判日期】    891221
【裁判案由】    傷害等
【裁判全文】
臺灣臺東地方法院刑事判決                          八十九年度易字第三七七號
    公  訴  人  臺灣臺東地方法院檢察署檢察官
    被      告  丙○○
右列被告因傷害等案件，經檢察官提起公訴（八十九年度偵字第一一七六號、第一一
九五號），本院判決如左：
    主  文
丙○○傷害人之身體，處拘役參拾日，如易科罰金，以參佰元折算壹日；又以加害生
命之事，恐嚇他人致生危害於安全，處拘役貳拾日，如易科罰金，以參佰元折算壹日
。又傷害人之身體，處拘役參拾日，如易科罰金，以參佰元折算壹日；又以加害生命
之事，恐嚇他人致生危害於安全，處拘役貳拾日，如易科罰金，以參佰元折算壹日；
又損壞他人之汽車，足以生損害於他人者，處拘役壹拾伍日，如易科罰金，以參佰元
折算壹日。應執行拘役壹佰壹拾伍日，如易科罰金，以參佰元折算壹日。
    事  實
一、丙○○於民國（下同）八十九年一月七日十六時二十分許，在甲○○所經營之清
    水自行車出租中心即臺東縣關山鎮○○路十一號前，因細故與同為從事自行車出
    租行之甲○○發生口角，憤而毆打甲○○，致甲○○受有左頰四×三及左下唇二
    ×二瘀腫之傷害，同時以：甲○○活不過今晚、要叫流氓打甲○○等語恐嚇之，
    使甲○○心生畏懼，致生危害其安全。另丙○○又於同年三月二十一日十八時四
    十分許，於同鎮○○路十二號前，因不滿乙○○所飼養之狗叫吠，竟萌生不法之
    犯意，以石頭丟擊乙○○所有車牌號碼ＷＲ－八○九五號自小客車，致該車前擋
    風玻璃破裂，引擎蓋及後車箱凹損；且以信箱及石頭丟擊乙○○之頭部及背部，
    致乙○○後顱受有傷害，同時並以：你們死定了等語，以加害生命之事恐嚇乙○○，使乙○○心生畏懼，致危害其安全。
二、案經甲○○、乙○○訴由臺東縣警察局關山分局報請臺灣臺東地方法院檢察署檢
    察官偵查起訴。
    理  由
一、訊據被告丙○○固坦承於右揭時、地對乙○○為傷害、恐嚇、毀損之犯行（見警
    訊卷第二頁背面、本院八十九年九月二十八日、十二月十四日訊問筆錄可資參照
    ），且有診斷書、德毅汽車商行估價單、發票及照片各一紙在卷可稽，被告此部
    分之犯罪事實，應堪認定。惟被告矢口否認對告訴人甲○○有右揭傷害、恐嚇之
    犯行，辯稱：伊並無傷害及恐嚇甲○○云云。經查：
    被告有傷害及恐嚇甲○○之犯情，業據甲○○指述綦詳，核與證人彭桂吟於警訊
    時證述：「... 我親眼目睹丙○○以拳頭毆打甲○○臉頰，並出言恐嚇「你們不
    把資料拿出來就試試看，如果你們去報警，就活不過今天晚上」，「還叫流氓打
    我們」... 」（見警訊卷第五頁背面）等語相符，顯見被告應有上開傷害及恐嚇
    之犯行。參諸被告於本院訊問時供稱：「爭執中我有出手，是否有打到甲○○我
    不清楚」（本院八十九年九月二十八日訊問筆錄）等語，及案發當時甲○○即受
    有左頰四×三及左下唇二×二瘀腫之傷害，有診斷書一紙在卷可稽，益徵被告確
    有上開犯行。是被告所辯顯係事後卸責之詞，不足採信。本件事證明確，被告犯
    行，洵堪認定。
二、核被告丙○○對告訴人甲○○所為係犯刑法第二百七十七條第一項之傷害罪及同
    法第三百零五條之恐嚇罪；被告對告訴人乙○○所為係犯刑法第二百七十七條第
    一項之傷害罪、第三百零五條恐嚇罪、第三百五十四條毀損罪。被告對告訴人甲○○所犯上開二罪間、對告訴人乙○○所犯上開三罪間，犯意均各別，均應分論
    併罰。爰審酌被告尚未與告訴人等和解，及犯罪之動機、目的、犯罪時所受之剌
    激、之手段、智識程度、被害人平日之關係、犯罪所生之危險或損害、犯罪後之
    態度及年齡已近六十等情，量處如主文所示之刑，定其應執行刑，並諭知易科罰
    金之折算標準。
據上論斷，應依刑事訴訟法第二百九十九條第一項前段，刑法第第二百七十七條第一
項、三百零五條、第三百五十四條、第四十一條、第五十一條第六款，罰金罰鍰提高
標準條例第一條、第二條判決如主文。
本案經檢察官李進榮到庭執行職務
中      華      民      國      八十九    年     十二    月     二十一  日
                                  臺灣臺東地方法院刑事庭
                                      法  官 陳兆翔
右正本證明與原本無異。
如不服本判決，應於判決送達後十日內向本院提出上訴狀。（須附繕本）
「切勿逕送上級法院」
                                      書記官 蘇美琴
中      華      民      國      八十九    年     十二    月     二十六  日
附記
刑法第二百七十七條第一項
傷害人之身體或健康者，處三年以下有期徒刑，拘役或一千元以下罰金。
刑法第三百零五條
以加害生命、身體、自由、名譽、財產之事恐嚇他人，致生危害於安全者，處二年以
下有期徒刑、拘役或三百元以下罰金。
刑法第三百五十四條
毀棄、損壞前二條以外之他人之物或致令不堪用，足以生損害於公眾或他人者，處二
年以下有期徒刑、拘役或五百元以下罰金。


司法院資訊處製作；財團法人民間司法改革基金會備份。
